Inventaris van de bestekken betreffende de Spoorwegen, 1860-1937
Nationaal Archief, Den Haag
- Bestekken van de Hollandsche IJzeren Spoorweg Maatschappij, 1863-1936., 2.
  - Besteknrs. 1-43, 1863-1869; 84
    30 maken en leveren van tien draaischijven van 5.40 m middellijn met bijkomende werken op het stations Amsterdam, Den Haag HS en Rotterdam ten behoeve van de lijn Amsterdam-Rotterdam, 1866
    31 maken van de lijn Haarlem-Uitgeest ter verbinding van de lijnen Den Helder-Amsterdam en Amsterdam- Rotterdam, 1866
    32 maken hoofdgebouw met bijkomende werken op het station Beverwijk ten behoeve van de lijn Haarlem- Uitgeest, 1866
    33 uitbreiden hoofdgebouw met bijkomende werken op het station Schagen ten behoeve van de lijn Den Helder-Amsterdam, 1866
    34 maken nood hoofdgebouw, afdak, perron, verhoogde losplaats en laadplaats, afsluiting, privaat met bijkomende werken op het station Beverwijk ten behoeve van de lijn Haarlem-Uitgeest, 1867
    35 wijzigen en uitbreiden hoofdgebouw, maken perronoverkapping met bijkomende werken op het station Haarlem ten behoeve van de lijn Amsterdam-Rotterdam, 1867
    36 maken van afsluitingen met bijkomende werken langs de gehele lijn ten behoeve van de lijn Amsterdam- Rotterdam, 1868
    37 maken houten goederenloods met bijkomende werken op het station Den Haag HS ten behoeve van de lijn Amsterdam-Rotterdam, 1868
    38 maken verhoogde trottoirs op de stations Anna Paulowna, Schagen, Noordscharwoude en Alkmaar ten behoeve van de lijn Den Helder-Amsterdam, 1868
    39 het uitvoeren van herstellingen en wijzigen aan gebouwen, inrichtingen en woningen op de stations Den Helder, Anna Paulowna, Schagen, Noordscharwoude, Heerhugowaard en Alkmaar ten behoeve van de lijn Den Helder- Amsterdam, 1868
    40 wijzigen en uitbreiden van gebouwen aan de Varkenmarkt in een woning voor zes gezinnen, tevens maken weegbrug en onderbouw met bijkomende werken op het station Haarlem ten behoeve van de lijn Amsterdam- Rotterdam, 1868
    41 maken hoofdgebouw met chefswoning, perron met bijkomende werken op het station Voorschoten ten behoeve van de lijn Amsterdam-Rotterdam, 1868
    42 maken perron met overkapping en bijkomende werken aan de zijde van de Haarlemmer Trekvaart op het station Amsterdam ten behoeve van de lijn Amsterdam-Rotterdam, 1868
    43 maken en herstellen van glooingen en boorden van de spoorweghavens van Den Helder en Alkmaar ten behoeve van de lijn Den Helder-Amsterdam, 1868
  - Besteknrs. 44-93, 1869-1873; 85
    44 maken trottoirs ter vervanging van de bestaande op de stations Den Helder en Alkmaar ten behoeve van de lijn Den Helder-Amsterdam, 1869
    45 maken hoofdgebouw met chefswoning, perron met houten abri, ophogen en bestraten voorplein met bijkomende werken op het station Veenenburg ten behoeve van de lijn Amsterdam-Rotterdam, 1869
    46 afbreken verschillende gebouwen, maken gebouwen en inrichtingen met bijkomende werken op het terrein van de werkplaats op het station Haarlem ten behoeve van de lijn Amsterdam-Rotterdam, 1869
    47 leveren van gewassen grove grind met bijkomende werken ten behoeve van de lijnen Haarlem-Uitgeest en Amsterdam-Rotterdam, 1869
    48 wijzigen en uitbreiden van de houten locomotievenloods met bijkomende werken op het station Haarlem ten behoeve van de lijn Amsterdam-Rotterdam, 1869
    49 aanleggen van een spoorbaan met kruissing en verbindingsbaan met aansluiting op de lijn Gouda-Den Haag, maken brug in de Bovenveenpolder, wachthuis, beveiliging met bijkomende werken ten behoeve van de lijn Amsterdam-Rotterdam, 1869
    50 het doen van herstellingen en maken voorzieningen aan de verhoogde steigers in de goederenloods te Den Helder ten behoeve van de lijn Den Helder-Amsterdam, 1869
    51 uitvoeren van herstellingen en maken voorzieningen aan gebouwen en inrichtingen te Den Helder en Alkmaar ten behoeve van de lijn Den Helder-Amsterdam, 1869
    52 maken losplaats en laadplaats met houten beschoeing, stellen twee draaischijven en een hijskraan, ophogen stationsterrein met bijkomende werken aan de Buitensingel op het station Amsterdam ten behoeve van de lijn Amsterdam-Rotterdam, 1869
    53 maken onderbouw met remmingwerken, brugwachterswoning met bijkomende werken voor de brug over het Noordzeekanaal te Velsen ten behoeve van de lijn Haarlem-Uitgeest, 1870
    54 wijzigen en uitbreiden van het hoofdgebouw met bijkomende werken op het station Beverwijk ten behoeve van de lijn Haarlem-Uitgeest, 1870
    55 uitvoeren van herstellingen en wijzigen aan gebouwen, inrichtingen, woningen, kunstwerken, enz. op de stations Noordscharwoude, Castricum, Uitgeest, Den Helder, Alkmaar, Anna Paulowna, en het gedeelte Den Helder- Uitgeest van de lijn Den Helder-Amsterdam, 1870
    56 maken losplaats, laadplaats en goederenspoor met bijkomende werken te Wormerveer ten behoeve van de lijn Den Helder-Amsterdam, 1870
    57 bouwen loodsen, verbreden losplaats in de loods, wijzigen steigers, aardenbaan, leggen sporen, en inrichtingen op het goederenemplacement te Den Helder van de lijn Den Helder-Amsterdam, 1870
    58 bouwen dubbele woning bij de spoorweghaven te Den Helder ten behoeve van de lijn Den Helder- Amsterdam, 1870
    59 maken verhoogde losplaats en laadplaats, houten goederenloods, bestrating met bijkomende werken op het station Amsterdam ten behoeve van de lijn Amsterdam-Rotterdam, 1870
    60 maken en wijzigen van inrichtingen op de stations Koog=Zaandijk en Zaandam ten behoeve van de lijn Den Helder-Amsterdam, 1870
    61 maken goederenemplacement, verbreding van de spoorweg, het graven van een haven met bijkomende werken op het station Leiden ten behoeve van de lijn Amsterdam-Rotterdam, 1870
    62 maken en leveren van 40 stalen puntstukken op het stationsemplacement Zaandam ten behoeve van de lijn Den Helder-Amsterdam, 1870
    63 maken brug over de Delft ter vervanging van brug nr. 20 bij Haarlem ten behoeve van de lijn Amsterdam- Rotterdam, 1871
    64 bouwen wachterswoning bij post 43 te Alkmaar ten behoeve van de lijn Den Helder-Amsterdam, 1871
    65 maken leveren en stellen van de metalen bovenbouw van de brug over het Noordzeekanaal te Velsen ten behoeve van de lijn Haarlem-Uitgeest, 1871
    66 leveren van spoorstaven met eindverbindingen en haakbouten, 1871
    67 leggen van een ijzeren duiker onder de spoorweg, in de waterleiding ten Zuiden van het Noordzeekanaal te Velsen ten behoeve van de lijn Haarlem-Uitgeest, 1871
    68 maken en bestraten losplaats en laadplaats, leggen van goederensporen te Noordscharwoude ten behoeve van de lijn Den Helder-Amsterdam, 1871
    69 maken verhoogde veelading, onderbouw grote draaischijf op het stationsemplacement Leiden ten behoeve van de lijn Amsterdam-Rotterdam, 1871
    70 maken reservoirgebouw op het stationsemplacement Leiden ten behoeve van de lijn Amsterdam- Rotterdam, 1871
    71 maken gebouw met toebehoren voor waterinrichting op het station Castricum ten behoeve van de lijn Den Helder-Amsterdam, 1871
    72 aanbrengen van houten dekken op negen bruggen ten behoeve van de lijn Amsterdam-Rotterdam, 1871
    73 leveren ijzeren dwarsliggers met verbindingsdelen, 1872
    74 maken gebouw voor douanebureau, aanbrengen van afsluitingen in de bestaande loodsen en op de steiger op het goederenstation te Den Helder ten behoeve van de lijn Den Helder-Amsterdam, 1872
    75 afbreken bestaand reservoirgebouw, maken bergplaats voor goederen met daarboven een woning voor de stationschef op het stationsemplacement Leiden ten behoeve van de lijn Amsterdam-Rotterdam, 1872
    76 uitbreiden hoofdgebouw van de vijfde klasse stations Anna Paulowna, Noordscharwoude en Heerhugowaard ten behoeve van de lijn Den Helder-Amsterdam, 1872
    77 afbreken brug nr. 33, maken viaduct in de Delfweg ten behoeve van de lijn Amsterdam-Rotterdam, 1872
    78 uitbreiden hoofdgebouw en locomotievenloods, maken van een woning te Den Helder ten behoeve van de lijn Den Helder-Amsterdam, 1872
    79 maken 4 wachterswoningen ten behoeve van de lijn Amsterdam-Rotterdam, 1872
    80 maken 8 houten wachtershuisjes ten behoeve van de lijn Amsterdam-Rotterdam, 1872
    81 leveren eikenhouten dwarsliggers, 1872
    82 maken hoofdgebouw met stationschefswoning, stellen houten waterplaats, afrastering met bijkomende werken op het station Piet Gijzenbrug ten behoeve van de lijn Amsterdam-Rotterdam, 1873
    83 voltooien en uitvoeren van enige voorzieningen en herstellingen aan de remmingwerken van de brug over het Noordzeekanaal te Velsen ten behoeve van de lijn Haarlem-Uitgeest, 1873
    84 aanbrengen van dekken op enige bruggen op het gedeelte Den Helder-Zaandam van de lijn Den Helder- Amsterdam, 1873
    85 maken marquise aan het hoofdgebouw op de stations Zandpoort en Velsen ten behoeve van de lijn Haarlem-Uitgeest, 1873
    86 aanbrengen van ondersteuningsassen aan de uiteinden van de draaibruggen over het Noordhollandskanaal te Koegras en Alkmaar ten behoeve van de lijn Den Helder-Amsterdam, 1873
    87 herstellen en opmaken van de boorden van de goederenhaven te Den Helder ten behoeve van de lijn Den Helder-Amsterdam, 1873
    88 leveren van gekreosoteerde dwarsliggers te Alkmaar ten dienste van het vernieuwingsfonds ten behoeve van de lijn Den Helder-Amsterdam, 1873
    89 bouwen van zeventien enkele stenen wachterswoningen langs de lijn Den Helder-Amsterdam, 1873
    90 maken rijtuigenloodsen op het emplacement Haarlem ten behoeve van de lijn Amsterdam-Rotterdam, 1873
    91 aanbrengen van opzetassen en stoelen aan de draaibrug over het Spaarne bij Haarlem ten behoeve van de lijn Amsterdam-Rotterdam, 1873
    92 maken hoofdgebouw met bijkomende werken op het station Piet Gijzenbrug ten behoeve van de lijn Amsterdam-Rotterdam, 1873
    93 maken schilderswerkplaats met bijkomende werken op het terrein van de werkplaats te Haarlem ten behoeve van de lijn Amsterdam-Rotterdam, 1873
  - Besteknrs. 94-127, 1874-1878; 86
    94 verlengen van de veelading op het station Schagen ten behoeve van de lijn Den Helder-Amsterdam, 1874
    95 maken zes stenen bruggen ter vervanging van de bestaande ten behoeve van de lijn Amsterdam- Rotterdam, 1874
    96 maken houten overkapping met bijkomende werken op het tijdelijk stationsterrein van de Oosterspoorweg te Amsterdam ten behoeve van de lijn Amsterdam-Zutphen, 1874
    97 verruimen van de bermsloten in de Anna Paulownapolder tussen de Koegrasdijken en de Zijperdijken van km 7.300 tot 15.150 aan weerszijden van de spoorweg ten behoeve van de lijn Den Helder-Amsterdam, 1875
    98 maken 3 enkele wachterswoningen bij km 5.230, 14.372 en 15.550 ten behoeve van de lijn Amsterdam- Zutphen, 1875
    99 maken vijf stenen bruggen ter vervanging van de bestaande wijzigen en uitbreiden van de brug over de Poldervaart ten behoeve van de lijn Amsterdam-Rotterdam, 1875
    100 maken hoofdgebouw met bijkomende werken op het station Halfweg ten behoeve van de lijn Amsterdam-Rotterdam, 1875
    101 leveren van spoorstaven, eindverbindingen en haakbouten, 1875
    102 leveren van eikenhouten dwarsliggers, 1875
    103 leveren van ijzeren spoorstaven met eindverbindingen en haakbouten ten behoeve van het vernieuwingsfonds van de lijn Den Helder-Amsterdam, 1875
    104 leveren van gekreosoteerde dwarsliggers te Alkmaar ten behoeve van het vernieuwingsfonds ten behoeve van de lijn Den Helder-Amsterdam, 1875
    105 maken van bestrating naar en bij de goederenloods aan de spoorweghaven te Den Helder ten behoeve van de lijn Den Helder-Amsterdam, 1875
    106 maken wagenmakerij, houtloods en privaten met bijkomende werken bij de werkplaats te Haarlem ten behoeve van de lijn Amsterdam-Rotterdam, 1875
    107 leveren van eikenhouten dwarsliggers, 1876
    108 maken woning met kantoor bij de Oosterdoksluis te Amsterdam, en een woning voor de werkmeester te Utrecht met bijkomende werken ten behoeve van de lijn Amsterdam-Zutphen, 1876
    109 leveren ijzeren dwarsliggers met vebindingsdelen, 1876
    110 verruimen van bermsloten in de polder Heerhugowaard tussen km 31.480 en 37.100 langs de lijn Den Helder-Amsterdam, 1876
    111 uitbreiden sporen met bijkomende werken op de stations Heerhugowaard en Castricum ten behoeve van de lijn Den Helder-Amsterdam, 1876
    112 uitbreiden sporen en wissels, wijzigen verhoogde losplaats en laadplaats met enige bijkomende werken op het station Noordscharwoude ten behoeve van de lijn Den Helder-Amsterdam, 1876
    113 vervangen glazen bedekkingen van de marquise van het hoofdgebouw te Den Helder, Alkmaar, en Uitgeest ten behoeve van de lijn Den Helder-Amsterdam, 1876
    114 leveren van grove gewassen grind, 1876
    115 het uitvoeren van enige herstellingen aan de kraanbrug over de Molenvaart te Anna Paulowna ten behoeve van de lijn Den Helder-Amsterdam, 1876
    116 maken goederenloods met bijkomende werken te Schagen ten behoeve van de lijn Den Helder- Amsterdam, 1877
    117 leveren van gekreosoteerde dwarsliggers en wisselhouten te Alkmaar ten behoeve van de lijn Den Helder-Amsterdam, 1877
    118 maken goederenloods met bijkomende werken op het station Haarlem ten behoeve van de lijn Amsterdam-Rotterdam, 1877
    119 leveren ijzeren dwarsliggers met vebindingsdelen, 1877
    120 wijzigen treksluitbomen op het gedeelte Den Helder-Zaandam van de lijn Den Helder-Amsterdam, 1877
    121 uitvoeren van herstellingen aan de kraanbrug over de Muidertrekvaart en Karnemelksloot ten behoeve van de lijn Amsterdam-Zutphen, 1877
    122 maken dubbele houten wachterswoning bij km 0.800, enkele stenen wachterswoning bij km 10.100, dubbele stenen wachterswoning bij km 25.000 met bijkomende werken ten behoeve van de lijn Amsterdam-Zutphen, 1877
    123 wijzigen en uitbreiden van de brug over de Kerkvaart ten behoeve van de lijn Amsterdam-Rotterdam, 1877
    124 maken houtzagerij, draaierij, zadelmakerij, ketelhuis, stelputten in wagenmakerij, herstellingen aan gebouwen en locomotievenloods bij de werkplaats te Haarlem van de lijn Amsterdam-Rotterdam, 1877
    125 maken dubbele wachterswoning bij km 8.638 ten behoeve van de lijn Amsterdam-Rotterdam, 1877
    126 wijzigen en uitbreiden van de houten douaneloods met bijkomende werken op het station Den Haag HS ten behoeve van de lijn Amsterdam-Rotterdam, 1877
    127 leveren van spoorstaven met eindverbindingen, 1878
  - Besteknrs. 128-150/7, 1879-1879; 87
    128 leveren van eikenhouten dwarsliggers
    129 maken steenkolenpark op het station Haarlem ten behoeve van de lijn Amsterdam-Rotterdam, 1878
    130 leveren van gecreosoteerd vurenhout en grenenhout, 1878
    131 leveren van eikenhouten dwarsliggers, 1878
    132 leveren gekreosoteerde eikenhouten en grenenhouten dwarsliggers ten behoeve van het vernieuwingsfonds op de lijn Den Helder-Amsterdam, 1878
    133 uitdiepen spoorweghaven met bijkomende werken te Den Helder ten behoeve van de lijn Den Helder- Amsterdam, 1878
    134 maken wachterswoningen met bijkomende werken bij km 15.890 dubbele stenen woning werkplaats Haarlem, km 50.636 enkele stenen woning, en bij km 53.123 enkele stenen woning Laan van Duivenvoorde ten behoeve van de lijn Amsterdam-Rotterdam, 1878
    135 leveren spoorstaven met eindverbindingen en haakbouten ten behoeve van het vernieuwingsfonds op de lijn Den Helder-Amsterdam, 1878
    136 leveren ijzeren dwarsliggers met vebindingsdelen, 1878
    137 leveren gegoten stalen puntstukken ten behoeve van het vernieuwingsfonds te Alkmaar op de lijn Den Helder-Amsterdam, 1878
    138 leveren tongbewegingen, tongen, spoorstaven en buitenspoorstaven ten behoeve van het vernieuwingsfonds te Alkmaar op de lijn Den Helder-Amsterdam, 1878
    139 maken vijf stenen bruggen met ijzeren bovenbouw met bijkomende werken ter vervanging van de bestaande in de Noordpolder bij km 62.390, 62.541, 63.062, en de Plaspoelpolder bij km 66.709 en 67.669 ten behoeve van de lijn Amsterdam-Rotterdam, 1878
    140 maken van enige tijdelijke inrichtingen voor aansluiting van de lijn Leiden-Woerden met de lijn Amsterdam-Rotterdam op het gemeenschappelijk station Leiden, 1878
    141 leveren van eikenhouten dwarsliggers en wissels wegens de aansluiting van de lijn Leiden-Woerden met de lijn Amsterdam-Rotterdam op het gemeenschappelijk station Leiden, 1879
    142 leveren van gegoten stalen puntstukken en hardstukken wegens de aansluiting van de lijn Leiden- Woerden met de lijn Amsterdam-Rotterdam op het gemeenschappelijk station Leiden, 1879
    143 leveren van spoorstaven, eindverbindingen en haakbouten wegens de aansluiting van de lijn Leiden- Woerden met de lijn Amsterdam-Rotterdam op het gemeenschappelijk station Leiden, 1879
    144 leveren van tongbewegingen met bewegingstoestellen wegens de aansluiting van de lijn Leiden- Woerden met de lijn Amsterdam-Rotterdam op het gemeenschappelijk station Leiden, 1879
    145 leggen en verleggen sporen en wissels, maken diverse werken wegens uitbreiding emplacement vanwege de aansluiting van de lijn Leiden-Woerden met de lijn Amsterdam-Rotterdam op het gemeenschappelijk station Leiden, 1879
    146 afbreken van de bovenbouw en gedeeltelijke onderbouw, wijzigen onderbouw, maken, leveren en stellen van een nieuwe bovenbouw van de draaibrug over het Spaarne te Haarlem ten behoeve van de lijn Amsterdam- Rotterdam, 1879
    147 maken houten hulpbrug voor enkel spoor ten behoeve van herstellingen aan de draaibrug over het Spaarne te Haarlem ten behoeve van de lijn Amsterdam-Rotterdam, 1879
    148 herstellen van de brug over de Warmonder Leede km 42.665 ten behoeve van de lijn Amsterdam- Rotterdam, 1879
    149 maken en stellen houten overkapping op het tijdelijk station bij het Westerdok te Amsterdam ten behoeve van de lijn Den Helder-Amsterdam, 1879
    150 leveren van 2 waterkranen met bijkomende werken wegens de aansluiting van de lijn Leiden-Woerden met de lijn Amsterdam-Rotterdam op het gemeenschappelijk station Leiden, 1879
  - Besteknrs. 151/8-171, 1879; 88
    151 afbreken oude en maken nieuw hoofdgebouw met marquise op het emplacement van het gemeenschappelijk station Leiden ten behoeve van de lijnen Leiden-Woerden en Amsterdam-Rotterdam, 1879
    152 leveren dwarsliggers en eikenhout voor wissels ten behoeve van het vernieuwingsfonds op de lijn Den Helder-Amsterdam, 1879
    153 maken twee houten wegbruggen aan de Nieuwe Vaart te Amsterdam ten behoeve van de lijn Den Helder-Amsterdam, 1879
    154 herstellen en vernieuwen van de afrastering langs de spoorweg ten behoeve van de lijn Amsterdam- Rotterdam, 1879
    155 verbreden, uitdiepen en schoonmaken van bermsloten, onderhouden talud op het gedeelte Amsterdam- Utrecht ten behoeve van de lijn Amsterdam-Zutphen, 1879
    156 uitvoeren van onderhoudswerken op de lijnen Den Helder-Amsterdam en Haarlem-Uitgeest, 1879
    157 uitvoeren van onderhoudswerken op de lijnen Den Helder-Amsterdam en Haarlem-Uitgeest, 1879
    158 leveren spoorstaven met eindverbindingen en haakbouten ten behoeve van het vernieuwingsfonds op de lijn Den Helder-Amsterdam, 1879
    159 maken 3 wachterswoningen met bijkomende werken bij km 9.386 en 16.093 ten behoeve van de lijn Amsterdam-Rotterdam, en bij km 22.715 ten behoeve van de lijn Amsterdam-Zutphen, 1879
    160 uitbreiden hoofdgebouw te Alkmaar ten behoeve van de lijn Den Helder-Amsterdam, 1879
    161 maken goederenloods met bijkomende werken op het station Maartensdijk ten behoeve van de lijn Amsterdam-Zutphen, 1879
    162 wijzigen bestaande woning in een haltegebouw, leggen en verleggen sporen en wissels, maken perron en bestrating wegens maken van een stopplaats te Heilo ten behoeve van de lijn Den Helder-Amsterdam, 1879
    163 wijzigen en uitbreiden ijzeren goederenloods aan de Nieuwe Vaart te Amsterdam ten behoeve van de lijn Amsterdam-Zutphen, 1879
    164 maken ijzeren wegbrug met bijkomende werken aan de Nieuwe Vaart te Amsterdam ten behoeve van de lijn Amsterdam-Zutphen, 1879
    165 verlengen van een stenen duiker in de Molenwetering van de Overamstelpolder bij Amsterdam ten behoeve van de lijnen Amsterdam-Pr-grens en Amsterdam-Zutphen
    166 uitvoeren van herstellingen en vernieuwingen aan de telegraaflijnen langs de lijnen Den Helder- Amsterdam en Haarlem-Uitgeest, 1879
    167 maken vernieuwingen en herstellingen aan de telegraaflijn ten behoeve van de lijn Amsterdam- Rotterdam, 1879
    168 afbreken oude reservoirgebouw, maken nevengebouw met waterstation met bijkomende werken op het emplacement van het gemeenschappelijk station Leiden ten behoeve van de lijnen Leiden-Woerden en Amsterdam- Rotterdam, 1879
    169 wijzigen en uitbreiden van de Oosterspoorweg met bijkomende werken in de Overamstelpolder bij Amsterdam ten behoeve van de lijnen Amsterdam-Pr-grens en Amsterdam-Zutphen, 1879
    170 leveren spoorstaven, eindverbindingen, haakbouten te Amsterdam ten behoeve van de lijn Den Helder- Amsterdam, 1879
    171 leveren van ijzeren lasplaten en schroefbouten op het emplacement Haarlem ten behoeve van de lijn Amsterdam-Rotterdam, 1879
  - Besteknrs. 172-206, 1880; 89
    172 maken houten perrons met bijkomende werken over de westelijke doorgangen in het Open Havenfront te Amsterdam ten behoeve van de lijn Den Helder-Amsterdam, 1879. (ontbreekt.)
    173 maken nieuw remmingwerk aan weerszijden van de middenpijler, herstellen remmingwerken van de landhoofden van de draaibrug over het Spaarne te Haarlem ten behoeve van de lijn Amsterdam-Rotterdam, 1880
    174 maken houten goederenloods en bestraten gedeelte stationsterrein te Castricum ten behoeve van de lijn Den Helder-Amsterdam, 1880
    175 leveren van eikenhouten dwarsliggers, 1880
    176 maken locomotievenloods met bijkomende werken en aanbouw, waarin een smederij, magazijn, machinistenverblijf en privaat, op het stationsemplacement Leiden ten behoeve van de lijn Amsterdam-Rotterdam, 1880
    177 verlengen perrons aan de westzijde van het tijdelijk station in het Westerdok te Amsterdam ten behoeve van de lijn Den Helder-Amsterdam, 1880. (ontbreekt.)
    178 maken een groot seinhuis, en vier kleine seinhuizen met bijkomende werken tussen het Open Havenfront en de st Anthoniedijk te Amsterdam ten behoeve van de lijn Amsterdam-Zutphen, 1880
    179 leveren spoorstaven met eindverbindingen en haakbouten ten behoeve van het vernieuwingsfonds te Alkmaar op de lijn Den Helder-Amsterdam, 1880
    180 leveren dwarsliggers en eikenhout voor wissels ten behoeve van het vernieuwingsfonds te Alkmaar op de lijn Den Helder-Amsterdam, 1880
    181 leveren gegoten stalen puntstukken ten behoeve van het vernieuwingsfonds te Alkmaar op de lijn Den Helder-Amsterdam, 1880
    182 leveren tongbewegingen ten behoeve van het vernieuwingsfonds te Alkmaar op de lijn Den Helder- Amsterdam, 1880
    183 maken gebouw voor de gasinrichting met bijkomende werken op het station Westerdok te Amsterdam ten behoeve van de lijn Den Helder-Amsterdam, 1880
    184 afbreken bestaand hoofdgebouw, maken nieuw hoofdgebouw met bergplaats voor goederen, verhoogde losplaats en laadplaats, perron, bestrating, afrastering, enz. met bijkomende werken op het station Vogelenzang ten behoeve van de lijn Amsterdam-Rotterdam, 1880
    185 vervangen van de glasbedekkingen van de marquise van het hoofdgebouw te Krommenie, Assendelft, Wormerveer, Koog=Zaandijk en Zaandam, door bedekkingen van hout en zink ten behoeve van de lijn Den Helder- Amsterdam, 1880
    186 onderhoud aan de bermsloten, afrastering, talud, maken nieuwe sloten met bijkomende werken ten behoeve van de lijnen Amsterdam-Zutphen en Hilversum-Utrecht, 1880
    187 onderhoudswerken op de lijnen Amsterdam-Zutphen en Hilversum-Utrecht, 1880
    188 onderhoud aan de bermsloten, afrastering, ten behoeve van de lijn Amsterdam-Rotterdam, 1880
    189 uitvoeren van onderhoudswerken op de lijnen Den Helder-Amsterdam en Haarlem-Uitgeest, 1880
    190 uitvoeren van onderhoudswerken op de lijnen Den Helder-Amsterdam en Haarlem-Uitgeest, 1880
    191 uitvoeren van onderhoudswerken op de lijnen Den Helder-Amsterdam en Haarlem-Uitgeest, 1880
    192 onderhoudswerken ten behoeve van de lijn Amsterdam-Rotterdam, 1880